Config:
  hfst:
    Gen: ../../../src/generator-dict-gt-norm.hfst
    Morph: ../../../src/analyser-dict-gt-norm.hfst
  xerox:
    Gen: ../../../src/generator-dict-gt-norm.xfst
    Morph: ../../../src/analyser-dict-gt-norm.xfst
    App: lookup

Tests:

  Noun - naver: # MLO, ok
    naver+N+Sg+Nom: naṿer
    naver+N+Sg+Gen: nahhaar
    naver+N+Sg+Acc: nahhaar
    naver+N+Sg+Ill: naharân
    naver+N+Sg+Loc: naharist
    naver+N+Sg+Com: naharáin
    naver+N+Sg+Abe: nahhaarttáá
    naver+N+Ess: naṿerin
    naver+N+Par: naṿerid
    naver+N+Pl+Nom: nahareh
    naver+N+Pl+Gen: naharij
    naver+N+Pl+Acc: naharijd
    naver+N+Pl+Ill: naharáid
    naver+N+Pl+Loc: naharijn
    naver+N+Pl+Com: naharijguin
    naver+N+Pl+Abe: naharijttáá

  Noun - käävir: # 2A v-k, v->h, VV > V
    käävir+N+Sg+Nom: kääṿir
    käävir+N+Sg+Gen: käähir
    käävir+N+Sg+Acc: käähir
    käävir+N+Sg+Ill: kähirân
    käävir+N+Sg+Loc: kähirist
    käävir+N+Sg+Com: kähiráin
    käävir+N+Sg+Abe: käähirttáá
    käävir+N+Ess: käṿirin
    käävir+N+Par: käṿirid
    käävir+N+Pl+Nom: kähireh
    käävir+N+Pl+Gen: kähirij
    käävir+N+Pl+Acc: kähirijd
    käävir+N+Pl+Ill: kähiráid
    käävir+N+Pl+Loc: kähirijn
    käävir+N+Pl+Com: kähirijguin
    käävir+N+Pl+Abe: kähirijttáá


  Noun - kielâs: # 2A
    kielâs+N+Sg+Nom: kielâs
    kielâs+N+Sg+Gen: kiellâs
    kielâs+N+Sg+Acc: kiellâs
    kielâs+N+Sg+Ill: kieˊḷâsân
    kielâs+N+Sg+Loc: kieˊḷâsist
    kielâs+N+Sg+Com: kieˊḷâsáin
    kielâs+N+Sg+Abe: kiellâsttáá
    kielâs+N+Ess: kieˊḷâsin
    kielâs+N+Par: kieˊḷâsid
    kielâs+N+Pl+Nom: kieˊḷâseh
    kielâs+N+Pl+Gen: kieˊḷâsij
    kielâs+N+Pl+Acc: kieˊḷâsijd
    kielâs+N+Pl+Ill: kieˊḷâsáid
    kielâs+N+Pl+Loc: kieˊḷâsijn
    kielâs+N+Pl+Com: kieˊḷâsijguin   
    kielâs+N+Pl+Abe: kieˊḷâsijttáá   

  Noun - kieles: # MLO, ok; subst + adj
    kieles+N+Sg+Nom: kieles
    kieles+N+Sg+Gen: kiällás
    kieles+N+Sg+Acc: kiällás
    kieles+N+Sg+Ill: kiäˊḷásân
    kieles+N+Sg+Loc: kiäˊḷásist
    kieles+N+Sg+Com: kiäˊḷásáin
    kieles+N+Sg+Abe: kiällásttáá
    kieles+N+Ess:    kielesin
    kieles+N+Par:    kielesid
    kieles+N+Pl+Nom: kiäˊḷáseh
    kieles+N+Pl+Gen: kiäˊḷásij
    kieles+N+Pl+Acc: kiäˊḷásijd
    kieles+N+Pl+Ill: kiäˊḷásáid
    kieles+N+Pl+Loc: kiäˊḷásijn
    kieles+N+Pl+Com: kiäˊḷásijguin
    kieles+N+Pl+Abe: kiäˊḷásijttáá


  Noun - kiärun: # 2B
    kiärun+N+Sg+Nom: kiärun 
    kiärun+N+Sg+Gen: kiärrun
    kiärun+N+Sg+Acc: kiärrun
    kiärun+N+Sg+Ill: kiäˊṛunân
    kiärun+N+Sg+Loc: kiäˊṛunist
    kiärun+N+Sg+Com: kiäˊṛunáin
    kiärun+N+Sg+Abe: kiärrunttáá
    kiärun+N+Ess: kiäˊṛunin
    kiärun+N+Par: kiäˊṛunid
    kiärun+N+Pl+Nom: kiäˊṛuneh
    kiärun+N+Pl+Gen: kiäˊṛunij
    kiärun+N+Pl+Acc: kiäˊṛunijd
    kiärun+N+Pl+Ill: kiäˊṛunáid
    kiärun+N+Pl+Loc: kiäˊṛunijn
    kiärun+N+Pl+Com: kiäˊṛunijguin
    kiärun+N+Pl+Abe: kiäˊṛunijttáá



